【裁判字號】    99,消債更,138
【裁判日期】    990621
【裁判案由】    更生事件
【裁判全文】
臺灣臺中地方法院民事裁定           99年度消債更字第138號
聲請人(
即債務人)   吳文臣
相對人(
即債權人)   台北富邦商業銀行股份有限公司
法定代理人  韓蔚廷
相對人(
即債權人)   兆豐國際商業銀行股份有限公司
法定代理人  王榮周
代  理  人  官小琪
相對人(
即債權人)   花旗(台灣)商業銀行股份有限公司
法定代理人  利明
相對人(
即債權人)   澳商澳盛銀行集團股份有限公司台北分公司(原荷
            商荷蘭銀行股份有限公司台北分公司)
法定代理人  經天瑞
代  理  人  陳志宇
相對人(
即債權人)   渣打國際商業銀行股份有限公司(含美國運通銀行)
法定代理人  曾璟璇
相對人(
即債權人)   匯豐(台灣)商業銀行股份有限公司(原香港商香港
            上海匯豐銀行股份有限公司)
法定代理人  鄭海泉
相對人(
即債權人)   臺灣新光商業銀行股份有限公司
法定代理人  李增昌
相對人(
即債權人)   聯邦商業銀行股份有限公司
法定代理人  李憲章
代  理  人  張壯吉
相對人(
即債權人)   遠東國際商業銀行股份有限公司
法定代理人  洪信德
相對人(
即債權人)   永豐商業銀行股份有限公司
法定代理人  邱正雄
代  理  人  許紜蓁
相對人(
即債權人)   玉山商業銀行股份有限公司
法定代理人  曾國烈
代  理  人  林玉惠
相對人(
即債權人)   萬泰商業銀行股份有限公司
法定代理人  盧正昕
相對人(
即債權人)   台新國際商業銀行股份有限公司
法定代理人  吳清文
相對人(
即債權人)   中國信託商業銀行股份有限公司
法定代理人  麥克迪諾馬
相對人(
即債權人)   摩根聯邦資產管理股份有限公司
法定代理人  葉世禧
代  理  人  歐昭廷
相對人(
即債權人)   台新資產管理股份有限公司
法定代理人  陳龍政
相對人(
即債權人)   萬榮行銷股份有限公司
            限公司)
法定代理人  劉五湖
相對人(
即債權人)   慶豐商業銀行股份有限公司
法定代理人  劉土金
相對人(
即債權人)   台灣美國運通國際股份有限公司
法定代理人  胡柏迪
上列當事人聲請消費者債務清理事件，本院裁定如下：
    主  文
債務人吳文臣自中華民國99年6月24日下午4時起開始更生程序。
    理  由
一、按法院開始更生程序之裁定，應載明其年、月、日、時，並
    即時發生效力，消費者債務清理條例第45條第1項定有明文
    。
二、本件債務人主張：其有不能清償債務情事，前已提出債權人
    清冊，且其無擔保或無優先權之債務總額未逾新台幣一千二
    百萬元，復未經法院裁定開始清算程序或宣告破產，爰向本
    院聲請更生等語。
三、經查債務人所主張之上開事實，業據提出財產及收入說明書
    、財產查詢清單、財產增減變動表、債權人清冊、生活必要
    支出清單、更生償債計畫書等為證，此外，本件又查無債務
    人有消費者債務清理條例第六條第三項、第八條或第四十六
    條各款所定駁回更生聲請之事由存在，則債務人聲請更生，
    應屬有據，爰裁定如主文。
中    華    民    國    99    年    6     月    21    日
                      民事庭法      官  張升星
上為正本係照原本作成
本件不得抗告
本裁定已於99年6月24日公告。
中    華    民    國    99    年    6     月    21    日
                            書  記  官  黃國展

司法院資訊處製作；財團法人民間司法改革基金會備份。
